【裁判字號】    92,訴,420
【裁判日期】    920731
【裁判案由】    毒品危害防制條例
【裁判全文】
臺灣彰化地方法院刑事判決                          九十二年度訴字第四二號
    公  訴  人  臺灣彰化地方法院檢察署檢察官
    被      告  甲○○
右列被告因違反毒品危害防制條例案件，經檢察官提起公訴（九十二年度毒偵字第六
八號）及移
    主      文
甲○○連續施用第一級毒品，累犯，處有期徒刑玖月。
扣案之海洛因壹包（淨重零點零陸公克）、殘留海洛因之塑膠袋貳個，均沒收銷燬之
；注射針筒貳支沒收。
    事      實
一、甲○○前因搶奪案件，經本院以九十年度訴字第三九七號判決判處有期徒刑七月
    ，緩刑三年，緩刑期內付保護管束確定。嗣因另案遭裁定撤銷緩刑，於民國九十
    一年十月三日在監服刑期滿執行完畢。又因施用毒品案件，經先後二次裁定送觀
    察、勒戒後，均認無繼續施用毒品之傾向，由臺灣彰化地方法院檢察署檢察官於
    九十年二月九日以九十年度毒偵字第三六０號，及九十年十一月二十日以九十年
    度毒偵字第四四一五號分別為不起訴處分確定。詎仍不知悔改，復基於施用第一
    級毒品之概括犯意，於九十一年十二月二十一日及九十二年三月中旬起至同年六
    月十七日上午十時止，以將海洛因置於針筒內注射之方式，在彰化縣大村鄉○村
    村○○路○段四巷廿八號住處等地，連續施用第一級毒品海洛因多次。嗣於九十
    一年十二月二十三日晚間九時二十分許，在彰化縣埔心鄉○○村○○路與明聖路
    口為警查獲，並當場扣得海洛因一包（淨重零點零六公克）；又於九十二年六月
    十八日凌晨零時三十分許，在彰化縣埔鹽鄉○○路○段二五二號前為警查獲，並
    當場扣得殘留海洛因之塑膠袋二個，及其所有供施用海洛因使用之注射針筒二支
    等物。
二、案經彰化縣警察局員林分局、溪湖分局分別報請臺灣彰化地方法院檢察署檢察官
    偵查起訴及移送本院併案審理。
    理      由
一、右揭事實，業據被告甲○○於偵訊及本院審理中坦承不諱，並有海洛因一包（淨
    重零點零六公克）、殘留海洛因之塑膠袋二個、注射針筒二支扣案可稽，及法務
    部調查局鑑定通知書一紙在卷為憑。且其於前揭時地獲案後，經警採其尿液送驗
    結果，均呈嗎啡陽性反應（施用海洛因者會在其體內代謝為嗎啡成分殘留，並經
    由尿液排出），有彰化縣衛生局煙毒尿液檢驗成績書、詮昕科技股份有限公司出
    具之濫用藥物尿液檢驗報告各一份存卷可按。又被告前因施用毒品案件，經先後
    二次裁定送觀察、勒戒後，均認無繼續施用毒品之傾向，由臺灣彰化地方法院檢
    察署檢察官於九十年二月九日以九十年度毒偵字第三六０號，及九十年十一月二
    十日以九十年度毒偵字第四四一五號分別為不起訴處分確定等情，有臺灣高等法
    院被告全國前案紀錄表、刑案資料查註紀錄表、不起訴處分書附卷可按。本案事
    證已臻明確，被告犯行洵堪認定。
二、核被告甲○○三犯施用第一級毒品海洛因，所為係犯毒品危害防制條例第十條第
    一項之施用第一級毒品罪。被告為供自己施用之目的而持有上開毒品，其於施用
    前後持有海洛因之低度行為，應為施用之高度行為所吸收，不另論罪。又其多次
    施用第一級毒品犯行，時間緊接，方法相同，觸犯構成要件相同之罪名，顯係基
    於概括犯意反覆為之，應依連續犯之規定論以一罪，並依法加重其刑。查被告前
    因搶奪案件，經本院以九十年度訴字第三九七號判決判處有期徒刑七月，緩刑三
    年，緩刑期內付保護管束確定。嗣因另案遭裁定撤銷緩刑，於九十一年十月三日
    在監服刑期滿執行完畢，有台灣高等法院被告全國前案紀錄表及刑案資料查註紀
    錄表在卷可按，其受有期徒刑之執行完畢，五年內再犯本件法定本刑有期徒刑以
    上之罪，為累犯，應依法遞加其刑。另被告自九十二年三月中旬至同年六月十七
    日上午十時止之施用海洛因之犯行，而經檢察官以九十二年度毒偵字第一七一六
    號移送併辦意旨書移送本院併案審理部分，雖未詳載於起訴書內，然此因與業經
    記明犯罪事實之施用毒品犯行有連續犯之裁判上一罪關係，應為起訴效力所及，
    基於審判不可分原則，本院自應併予審理，附此敘明。爰審酌被告曾因施用毒品
    案件接受二次觀察、勒戒，仍未能從中記取教訓，深切體認毒品危害己身健康之
    鉅，反而再次趁隙施用海洛因，足見被告自制能力尚有未足，品行亦非端正；惟
    念及被告犯後尚能坦承犯行，且施用毒品固戕害個人健康至深，然就他人權益之
    侵害仍屬有限，及其犯罪目的、手段、具有高職肄業學歷之智識程度等一切情狀
    ，量處如主文所示之刑，以示懲儆。扣案之海洛因一包（淨重零點零六公克），
    為毒品危害防制條例第二條第二項第一款所稱之第一級毒品；而殘留海洛因之塑
    膠袋二個，則與附著其上之毒品無從析離，應視同海洛因，均應依同條例第十八
    條第一項前段之規定，沒收銷燬之。注射針筒二支則係被告所有供施用海洛因犯
    罪使用之物，業據被告供認在卷，應依刑法第三十八條第一項第二款之規定，宣
    告沒收。
據上論斷，應依刑事訴訟法第二百九十九條第一項前段，毒品危害防制條例第十條第
一項、第十八條第一項前段，刑法第十一條前段、第五十六條、第四十七條、第三十
八條第一項第二款，判決如主文。
本案經檢察官吳芙如到庭執行職務。
中    華    民    國    九十二      年      七      月      三十一      日
                                臺灣彰化地方法院刑事第三庭
                                    法      官  高  文  崇
右正本證明與原本無異。
如不服本判決，應於判決送達後十日內向本院提出上訴狀( 須附繕本 )。
                                    法院書記官  謝  志  鑫
中    華    民    國    九十二      年      八      月        七        日
毒品危害防制條例第十條第一項：
施用第一級毒品者，處六月以上五年以下有期徒刑。


司法院資訊處製作；財團法人民間司法改革基金會備份。
